# 求教陈版，对新三板公司投资账务核算问题

提问人：奋斗不息 cheng 时间：2017-11-09 15:02:48
陈老师，各路大神好！想求教一个问题。A公司很早之前投资了一家公司B，持股比例7%，按照可供出售金融资产-成本法进行核算；
但B公司 2016 年上了新三板，在A公司打印出来的 2017 年证券账户清单中有个市价1.5/股？想知道对于新三板公司的投资应该如何核算，证券账户中显示的市价可以信赖吗？按照目前来说新三板公司的市价应该不可以持续获得吧？十分感谢！

回答人：chenyiwei
你的问题是对新三板股票投资如何估值的问题。
根据证监会 2015 年度证券公司年报布置会（ 2016 年 1 月在厦门举办）上的提法，对新三板股票估值的建议方法如下： 对于持有的在全国股转系统挂牌的股票、在交易所或银行间市场交易的理财产品等能获取市场交易价格的资产，证券公司在根据该交易价格计量资产的公允价值时，应考虑该交易价格是否需要调整。 通常情况下，能够获得相同资产在计量日的活跃市场交易价格的，应不加调整地使用该价格；能够获得其他市场交易信息的，例如相同资产的非活跃市场交易价格、相同资产在最近交易日而非计量日的活跃市场交易价格、类似资产的活跃或非活跃市场交易价格，则应根据相关资产的特征对该等价格进行适当调整。这些特征包括资产的状况、交易价格所在市场的交易量和活跃程度、交易的可比性、交易日与计量日的临近程度等。 新三板属于有序市场交易，新三板股票的估值应考虑流动性的影响，各证券公司应根据实际交易情况判断并记录做出判断的分析过程和判断的结果。项目组应对各证券公司的分析判断过程执行恰当的审计程序并在工作底稿予以恰当记录。 以协议方式转让的，新三板股票的估值可参照估值有：协议转让成本、定向增发价格、前N个有成交的交易日和每日成交均价的增均价格或采用估值模型（证监会会计部介绍了估值模型从换手率的角度考虑的券商案例，当前 20 个交易日换手率超过50%的，可认为交易活跃，采用收盘价进行估值；当前 20 个交易日换手率在20%<换手率<50%之间的，采用平均交易价格进行估值；当前 20 个交易日换手率在5%<换手率<20%之间的，可认为交易不活跃，采用成本计量；当前 20 个交易日换手率<5%的，可认为交易极不活跃，采用对净资产的变动进行调整估值）。 以做市方式转让的，新三板股票的估值可参照估值有：收盘价、前N个交易日的收盘均价或成交均价；前一日收盘价乘以固定打折系数（具体折扣未明确）。

提问人：奋斗不息 cheng 时间：2017-11-10 11:22:30
受教了，谢谢陈版！ 不知陈版可有上市公司处理持有的新三板股票投资会计处理的案例可供学习，感激不尽。

回答人：chenyiwei
抱歉，没有专门整理过。